Inventaris van de Minuut- en Constructiebladen Oost-Indische Archipel Afdeling VI
Nationaal Archief, Den Haag
- VIe afdeling: oostkust Borneo van Straat Laoet tot de Engelse grens en de Borneo-bank, 1.2.06
  - Onderafdeling C: van de Aroe-bank tot hoek Mangkalihat, C
    - Mahakam van Tengaroeng tot Long Iram, 1913; C84a-C84d; Schaal 25.000
      Schip: G.S.S. Hazewind d in 2
      - Blad 1, C84a
      - Blad 2, C84d
      - Blad 3, C84b
      - Blad 4, C84c
    - Westelijk gedeelte rede Samarinda, 1912; C85; Schaal 5.000
    - Vaarwater beN. het eiland Tenggarong, 1921; C86; Schaal ± 4.000
    - Koetei-rivier van Tenggaroeng tot Seboeloe met plan van het vaarwater bij P. Joepa op 1:25.000, 1921; C87a-C87b; Schaal 50.000
      Schip: Opn. vtg. Sumbawa
      - min. bl., C87a
      - constr. bl., C87b
    - Schets Koetei-riviergedeelte nabij Tg. Berhala, 1923; C88; Schaal 10.000
    - Koetei R.v. Balai Loemba tot/m Pelarang, 1934; C89a-C89c; Schaal 10.000
      - origineel min. bl., C89a
      - witdrukken naar a, C89b
      - witdrukken naar a, C89c
    - Koetei R.v. Pelarang tot Soengai-Kadjang, 1934; C90a-C90c; Schaal 10.000
      - origineel min. bl., C90a
      - witdrukken naar a, C90b
      - witdrukken naar a, C90c
    - Koetei R. Bocht bij Loa Bakong, 1932; C91; Schaal 10.000
      Opgenomen/samengesteld: le off. Gouv. Marine P. Prins
    - Soengai Bagoesan (zelfde terrein als C 52), 1946; C92a-C92b; Schaal 10.000
      Opgenomen/samengesteld: Gezagh. R. Troost Schip: Gemma?
      - min. bl., C92a
      - constr. bl., C92b
    - Vaarwater beW. P. Noebi (zelfde terrein als C61), 1946; C93a-C93b; Schaal 15.000
      - min. bl., C93a
      - constr. bl., C93b
    - Lodingen nabij Karang Asem (beW. Samarinda), 1946; C94a-C94b; Schaal 2.000
      - Blad 1, C94a
      - Blad 2, C94b
    - Ma. Djawa en Ma. Pegah, 1947; C95a-C95bII; Schaal 40.000; Schaal 20.000
      Opgenomen/samengesteld: Gezagh. R. Troost Schip: Gemma bI en bII in 2
      - Blad 1, C95a
      - b/I constr. bl., C95bI
      - b/II constr. bl., C95bII
    - Diverse Kaarten, C96I-C96IV; Schaal 1:10.000; Schaal 1:200?
      Opgenomen/samengesteld: Dep. van V en M (afd. Havenwezen) Schip: Zeezwaluw
      - Buitendrempel Ma. Djawa, C96I
      - Buitendrempel Ma. Pegah, C96Ia
      - Sdeel Ma. Pegah en Djawa, C96II
      - Omgeving Sanga-Sanga, C96III
      - Samarinda Goev. steiger, C96IV
    - Buitendrempel Ma. Pegah, 1950; C97; Schaal 1:10000
      Schip: F.B.S.S. Leo
    - Ma. Pegah (drempel), Ma. Pegah (monding); 1951; 98IIb, C98Ia; Schaal 20.000; Schaal 40.000
      Opgenomen/samengesteld: J. P.J. de Groot Schip: Bimasakti albei in 2
      - Blad 1, C98Ia
      - Blad 2, C98Ib
      - Blad 3, C98IIa
      - Blad 4, C98IIb
    - Monden der Koetei-rivier, C101a-C101b; Schaal 150.000
      Opgenomen/samengesteld: Hydr.B. 's-Gravenh a in 2
      - Blad 1, 1899, C101a
      - tekening zeegedeelte in meters, 1923, C101b
    - Koetei-rivier, Moeara Berau en Koetei-rivier tot Tenggarong, 1909; C102; Schaal 50.000
      Opgenomen/samengesteld: Hydr. B. c in 2
    - Koetei-rivier, Moeara Bajor, -Bekapai en -Djawa, 1909; C103; Schaal 50.000
      Opgenomen/samengesteld: Hydr. Bureau c in 2
    - Menoembar-rivier, 1914; C104; Schaal 25.000
    - Boengaloen-rivier, 1914; C105; Schaal 25.000
    - Mond Boengaloen-rivier, 1915; C106; Schaal 10.000
    - Oostkust Borneo van de Koetei-riv. tot de Sangkoelirangbaai, min, bl. (constr. bln. :zie C 111a, b, c), 1899 - 1900; C109; Schaal 200.000
    - Ankerplaats nabij de Kerindingan eiln. min. bl., 1899 - 1900; C110; Schaal 100.523
      Schip: Makasser
    - Oostkust Borneo van de Koetei-rivier tot de Sangkoelirangbaai, 1899 - 1900; C111a-C111d
      - constr. bl., C111a; Schaal 201.046
      - constr. bl., C111b; Schaal 100.523
      - constr. bl., C111c; Schaal 100.523
      - peilschaal-waarnemigen, C111d
    - Sangatta-rif, 1899 - 1900; C112a-C112b; Schaal 20.000
      - min. bl., C112a
      - constr. bl., C112b
    - Sangkoeliranbaai, 1899 - 1900; C113a-C113b; Schaal 50.262
      - min. bl., C113a
      - constr. bl., C113b
    - Oostkust Borneo van Sangkoelirangbaai tot Mangkalihat, 1899 - 1900; C114a-C114b
      - min. bl., C114a; Schaal 200.000
      - constr. bl., C114b; Schaal 100.000
    - Sangkoelirangrivier, C115; Schaal 100.000
    - Vaarwaters om Maloewi (achtereil. Senoempa, Sangkoelirang Bi.), 1915; C116; Schaal 20.000
    - Kari-Orang-rivier, 1913; C117; Schaal 4.000
    - Onderzoek Sangkoeliran-baai, a. min. bl., 1921; C118a; Schaal 50.000
    - Sangkoelirang-rivier, 1930; C119a-C119b; Schaal 20.000; Schaal 10.000; Schaal 40.000
      Opgenomen/samengesteld: Bonsen (Nautische dienst K.P.M.) a in 2
      - Blad 1, C119a
      - Blad 2, C119b
    - Oostkust Borneo, Moeara Berau (Koetei R.) tot Hk. Mangkalihat, C120a-C120b; Schaal 200.000
      Opgenomen/samengesteld: Hydr. Bureau a in 2
      - Blad 1, 1907, C120a
      - zeegedeelte in meters, 1923, C120b
    - Sangkoelirang-baai, 1931; C121a-C121b; Schaal 25.000
      Opgenomen/samengesteld: Pinke Schip: W. Snellius a + b in 2
      - min. bl., C121a
      - constr. bl., C121b
    - Miang Besar (mond Sangkoelirangbaai), 1931; C122a-C122b; Schaal 50.000
      - min. bl., C122a
      - constr. bl., C122b
    - Sangkoelirang Baai Rede Benoa Baroe, 1947; C123a-C123b; Schaal 10.000
      Opgenomen/samengesteld: Gezagh. Troost Schip: Gemma a in 2
      - min. bl., C123a
      - constr. bl., C123b
    - Schetskaart Sangattariviermonding (+dupl.), 1948; C124; Schaal 24.500
      Opgenomen/samengesteld: B.P.M.
    - Minuutblad Telok Lombok, 1949; C125a-C125c; Schaal 10.000
      Opgenomen/samengesteld: Gouv. opn. vtg. B-050 Schip: Klaver Luit t/z II de Wit Ltz. II S.D. c in 2
      - min. bl., C125a
      - constr. bl., C125b
      - dregblad, C125c
    - Sangatta, 1952; C126a-C126b; Schaal 100.000
      Opgenomen/samengesteld: M.A. Moereels Schip: Opn. vaartuig "Bimasakti" b in 2
      - minuutblad, C126a
      - constructieblad, C126b
    - Baai van Balikpapan, 1947; C140a-C140c; Schaal 10.000
      Opgenomen/samengesteld: R. Troost Schip: Gemma a in 2
      - constr. bl., C140a
      - min. bl., C140b
      - tonnenblad, geveegde geul, C140c
    - Monding S. Riko, 1947; C141a-C141b; Schaal 10.000
      - constr. bl., C141a
      - min. bl., C141b
    - Balikpapan Harbour, 1945 (?); C142; Schaal 5.000
      Schip: H.M.A.S. Warrego
    - Vaarwater naar Rede Balikpapan (Opaldi No 74), 1948; C143a-C143b; Schaal 12.500
      Opgenomen/samengesteld: J.H. Verkerk Schip: Zuiderkruis a in 2
      - min. bl., C143a
      - constr. bl., C143b
    - Schetskaart aanleg Oost Borneoweg, S. Toenan (op krt. 130 S. Sapoenang), 1948; C144; Schaal 5.000
      Opgenomen/samengesteld: Residentie-Waterstaatsdienst Oost-Borneo c in 2
    - Balik Papanbaai, 1949; C145a-C145b; Schaal 10.000
      Opgenomen/samengesteld: J.E. de Wit Schip: B-050
      - min. bl., C145a
      - constr. bl., C145b
    - Balik Papangeul, 1951; C146a-C146b; Schaal 50.000
      Opgenomen/samengesteld: J.P.J. de Groot Schip: Bimasakti a + b in 2
      - min. bl., C146a
      - constr. bl., C146b
    - Balik Papanbaai. Dieptelijnen kaart, 1955; C147; Schaal 10.000
    - Moeara Bajor (Urk-Noebi), 1947; C154a-C154b; Schaal 15.000
      Opgenomen/samengesteld: R. Troost Schip: Gemma
      - min. bl., C154a
      - constr. bl., C154b
    - Moeara Bajor (monding), 1947; C155a-C155b; Schaal 30.000
      - min. bl., C155a
      - constr. bl., C155b
    - Koetei Rivier. Sanga Sanga bank, 1948; C156a-C156c; Schaal 10.000
      Opgenomen/samengesteld: Nijssen, Hm. Samarinda
      - calque, C156a
      - witdruk van a, C156b
      - Blad 1, C156c
    - Sanga Sanga rivier, 1946; C157; Schaal 5.000
    - Soengai Mariam. Koetei Rivier, 1949; C158
  - Onderafdeling D: van hoek Mangkalihat tot P. Pandjang (2º30' N.br.), D
    - Bergkaart van Oostkust Borneo van hoek Mangkalihat tot de Berouw-rivier, 1901; D1; Schaal 300.000
      Schip: Opn. vtg. Macasser
    - Kanioengan-eilanden, min. bl., voor constr. bl. zie C114 b, 1900; D3; Schaal 100.000
      Schip: Opnvtg. Macasser
    - Oostkust Borneo van de Kanioengan-eil. tot 1º30 N.br., 1901; D10a-D10d; Schaal 100.000
      - min. bl., D10a
      - constr. bl., D10b
      - constr. bl., D10c
      - peilschaalwaarnemingen, D10d
    - Malaloengoenrif, 1928; D16; Schaal 200.000
      Opgenomen/samengesteld: V/Lijnden Schip: Orion
    - Moearas-en Nelaboenganrif, 1892; D17a-D17b; Schaal 150.000
      Schip: Oenarang
      - Blad 1, D17a
      - Blad 2, D17b
    - Oostkust Borneo van 1º30'N.br. tot 2º20'N.br., 1901; D24a-D24c
      Schip: Opn. vtg. Macasser b in 2
      - min. bl., D24a; Schaal 200.000
      - constr. bl., D24b; Schaal 100.000
      - constr. bl., D24c; Schaal 200.000
    - O.kust Borneo van N.mond Berouw-riv. tot 2º30'N.br., 1902; D31a-D31b; Schaal 100.000
      - min. bl., D31a
      - constr. bl., D31b
    - Ma. Garoera en Ma. Goentoeng, 1924; D36a-D36b; Schaal 25.000
      Opgenomen/samengesteld: Staverman Schip: Tydeman b in 2
      - min. bl., D36a
      - constr. bl., D36b
    - Buitengeulen Ma. Goentoeng en Ma. Garoera, met plan: Buitengeul Ma. Goentoeng 1:25.000, 1924; D37a-D37b; Schaal 50.000
      - min. bl., D37a
      - constr. bl., D37b
    - Delta der Berouw-rivier, 1902; D38a-D38b; Schaal 100.000
      - Blad 1, D38a
      - peilschaalwaarnemingen in getijarchief 6e afd. D6, D38b
    - Moeara Pantai, 1902; D39a-D39b
      - min. bl., D39a; Schaal 80.000
      - constr. bl., zie 24b, D39b; Schaal 50.000
    - Noordmond der Berouw-rivier, 1902; D40a-D40b; Schaal 40.000
      - min. bl., D40a
      - constr. bl., D40b
    - Telok Loensoeran Naga bij het baak van Lingan (Berouw-rivier), 1909; D41; Schaal 5.000
      Schip: H.M. Serdang
    - Berouw-rivier benedenstrooms van Tg. Premas, 1909; D42; Schaal 4.000
    - Berouw-rivier bij Kg. Semammar, 1910; D43; Schaal 20.000
      Schip: S.S. Swaerdecroon
    - Berouw-rivier bij Tg. Kramah en rede Tg. Redeb, 1910; D44; Schaal 10.000
      Schip: H.M. Koetei
    - Berouwrivier, blad 1, 2 en 3, min. en constr. bl., met verbeteringen voor krt. 255, en plan onderzoek ondiepte 26/235-1916 (vóór mond Berau R.), 1918; D45a-D45c; Schaal 20.000
      Schip: v. Doorn
      - Blad 1, D45a
      - Blad 2, D45b
      - Blad 3, D45c
    - Beraoe Riv. van Ma. Tidoeng tot W.punt Telassau, 1921; D46a-D46d
      Schip: Sumbawa
      - min. bl., D46a; Schaal 40.000
      - min. bl., D46b; Schaal 40.000
      - is de opneming van "v. Doorn" 1918 met een aantal verbeteringen, D46c; Schaal 20.000
      - constr. bl., D46d
    - Beraoe-rivier (5 bladen), 1924; D47a-D47e; Schaal versch. schalen
      Opgenomen/samengesteld: Gew. Luit. t/z Langeler (opdracht van K.P.M.) a, d, e in 2
      - Blad 1, D47a
      - Blad 2, D47b
      - Blad 3, D47c
      - Blad 4, D47d
      - Blad 5, D47e
    - Beraoe-rivier, 1929; D48a-D48c; Schaal 5.000; Schaal 10.000
      Opgenomen/samengesteld: Nautische dienst K.P.M! c in 2
      - Blad 1, D48a
      - Blad 2, D48b
      - Blad 3, D48c
    - Beraoe R. bij Lingard-vaarwater, 1930; D49; Schaal 10.000
      Opgenomen/samengesteld: Nautische dienst K.P.M.
    - Berouw-rivier van Petemoèajar tot Tandj. Redeb, 1901; D50a-D50c
      - Blad 1, D50a; Schaal 40.000
      - Blad 2, D50b; Schaal 20.000
      - Blad 3, D50c; Schaal 20.000
    - Lodingen Berouw-riv. van Kg. Semammar tot Tg. Baroe, 1913; D51
      Schip: S.S. v. Hoorn
    - Beraoe R. bij Tandjoeng Redeb, 1930; D52; Schaal 5.000
      Opgenomen/samengesteld: Naut. dienst K.P.M.
    - Beraoe Riv. (8 bladen witdrukken, w.o. 53 g: Tandjoeng Redeb) in 1 omslag met de 8 constr. bladen, gemerkt I, II enz. t/m VIII, 1936; D53a-D53h; Schaal versch. tussen 5.000 en 12.000
      - Blad 1, D53a
      - Blad 2, D53b
      - Blad 3, D53c
      - Blad 4, D53d
      - Blad 5, D53e
      - Blad 6, D53f
      - Blad 7, D53g
      - Blad 8, D53h
    - Kelei-rivier (zijtak Berouwrivier), 1902; D54; Schaal 40.000
    - Beraoe R. (4 bladen, met overeenkomstige letters als D53 gemerkt) in 1 omslag waarin tevens de 4 bijbehorende constructiebladen, 1938; D55b-D55i; Schaal verschillend
      Opgenomen/samengesteld: Naut. dienst K.P.M. Ia Ib, b, 6(bin), g, g(bis), g, g(bis), j, j(bis), j(in 2), i, i
      - Blad 1, D55b
      - Blad 2, D55f
      - Blad 3, D55g
      - Blad 4, D55i
    - Beraoe R (4 blaadjes), Dec. '40; Maart '41; D56a-D56d; Schaal verschillend
      - Blad 1, D56a
      - Blad 2, D56b
      - Blad 3, D56c
      - Blad 4, D56d
    - Makkam of Segahrivier, 1902; D57a-D57b; Schaal 50.000
      - Blad 1, D57a
      - Blad 2, D57b
    - Beraoe Rivier (Hadjibank), 1947; D58a-D58c; Schaal 1:10.000
      Schip: Opnvt. Gouvernements Marine "Gemma"
      - min. bl., D58a
      - constr. bl., D58b
      - fotocopie, D58c
    - Beraoe Rivier (Tk. Bajoer, Rede), 1948; D59a-D59b; Schaal 1:10.000
      Opgenomen/samengesteld: J.H. Verkerk Schip: Gouv. Opn. vtg. Zuiderkruis
      - min. bl., D59a
      - constr. bl., D59b
    - Ma. Pantai (Beraoe Rivier), 1951; D60a-D60b; Schaal 25.000
      Opgenomen/samengesteld: J.P.J. de Groot Schip: Bimasakti (Zuiderkruis) a + b in 2
      - min. bl., D60a
      - constr. bl., D60b
    - Hadjibank, 1951; D61a-D61b; Schaal 12.500
      Opgenomen/samengesteld: J.P.J de Groot Schip: Bimasakti (Zuiderkruis)
      - min. bl., D61a
      - constr. bl., D61b
    - Monden der Berouw-rivier, 1902; D71; Schaal 100.000
    - Monden der Beraoe-rivier, 1924; D72; Schaal 100.000
    - Berouw-rivier, 1902; D74; Schaal 40.000
    - Beraoe-rivier, D75a-D75b; Schaal 40.000
      - Blad 1, 1919, D75a
      - corr. blad, 1922, D75b
    - Beraoe-rivier, 1924; D76; Schaal 40.000
    - Beraoe-rivier, 1930/31; D77; Schaal 50.000
  - Onderafdeling E: van 2º30' N.Br. tot de Engelse grens, E
    - O.kust Borneo van Tg. Karang Tigau tot Ned. Ind. grens bergkaart, 1902 - 1903; E3; Schaal 300.000
      Schip: Opn. Macasser
    - Oostkust Borneo van 2º30'N.br tot Boelongan-riv., 1902; E6a-E6b; Schaal 100.000 voorlopig
      - min. bl., E6a
      - constr. bl., zie constr. bl. 10f, E6b
    - Monden der Boeloengan R., 1928; E7a-E7b; Schaal 75.000
      Opgenomen/samengesteld: v. Lynden Schip: Orion
      - min. bl., E7a
      - constr. bl., E7b
    - Mond der Salinbatoe R., 1928; E8a-E8b; Schaal 50.000
      - min. bl., E8a
      - constr. bl., E8b
    - Ma. Pakin en Ma. Biwan, 1928; E9a-E9b; Schaal 50.000
      - min. bl., E9a
      - constr. bl., E9b
    - Monden Boelongan-riv. Kg. Makappan, Ma. Biwan, Ma. Klamboe, 1902; E10a-E10f
      Schip: Opn. Makasser
      - min. bl., E10a; Schaal 50.000
      - min. bl., E10b; Schaal 50.000
      - landverkenning, E10c
      - constr. bl. (zie 18c), E10d; Schaal 50.000
      - constr. bl. (zie 18c), E10e; Schaal 40.000
      - const. bl. (zie 18c), E10f; Schaal 50.000
    - Soengei Temenggah, min. bl., voor constr. bl. zie 10 e, 1902; E11; Schaal 20.000
    - Bepaling verkenningston en baken voor Mª. Makappan, 1903; E12; Schaal 100.000
    - Boeloengan R. :Bank voor S. Temengah; Doorbraak; Bank bij Tg. Selor, 1926; E13a-E13c; Schaal 5.000
      Schip: Kwartel
      - Blad 1, E13a
      - Blad 2, E13b
      - Blad 3, E13c
    - Boeloengan R.: Doorbraak bij P. Boeaja, 1927; E14; Schaal 5.000
    - Boeloengan R. Mª. Makapan, 1947; E15a-E15b; Schaal 50.000
      Opgenomen/samengesteld: J.H. Verkerk Schip: G.S.S. Gemma
      - min. bl., E15a
      - constr. bl., E15b
    - Boeloengan R. Steile hoek en omg., 1947; E16a-E16d; Schaal 50.000
      - min. bl., E16a
      - constr. bl., Tg. Riboet-Tg. Selor, E16b
      - min. bl., E16c
      - constr. bl., E16d
    - Boeloengan R. Mª. Biwan tot Tg. Seilor, 1902; E18a-E18e; Schaal 20.000
      - min. bl., E18a
      - min. bl., E18b
      - constr. bl., E18c
      - constr. bl., E18d
      - constr. bl., E18e
    - Mond Salinbatoe (Moeara Salinbatoe), 1903; E25a-E25b; Schaal 25.000
      - min. bl., E25a
      - constr. bl., E25b
    - Mond Salinbatoe (Boeloengan rivier), 1948; E26a-E26c; Schaal 20.000
      Opgenomen/samengesteld: J.H. Verkerk Schip: Zuiderkruis a, b, c in 2
      - min. bl., E26a
      - constr. bl., E26b
      - triangulatie, insnijding eilanden. Menoeloen en Kaletiak, E26c
    - Salinbatoe-rivier, 1903; E32a-E32d; Schaal 20.000
      - min. bl. Noordelijk gedeelte, E32a
      - min. bl. Zuid. gedeelte, E32b
      - constr. bl., E32c
      - constr. bl., E32d
    - Verbinding der Mª. Salinbatoe en S. Koebil met de Boelongan-delta, 1903; E33; Schaal 100.000 voorlopig
    - Mª. Seilor schetskaart Boelongan delta en vaarwater beZ. P. Tarakan min. bl. zie constr. bl. 55b en 60b, 1902; E40; Schaal 100.000 voorlopig
    - Boeloengan riv. van Moeara Makapan tot Tg. Seilor, 1904; E45; Schaal 20.000
    - Boeloengan riv. van Moeara Salinbatoe tot Tg. Seilor, 1904; E46; Schaal 30.000
    - Monden der Boeloengan-rivier, 1904; E47; Schaal 100.000
    - Monden der Boeloengan-rivier, E48a-E48c; Schaal 100.000
      - Blad 1, 1915, E48a
      - correctieblad, 1929, E48b
      - correctieblad 1948 (Moeara Makapan), 1948, E48c
    - Van Boelongandelta tot Mª Serban (buiten), 1903, 1915; E55a-E55c; Schaal 100.000 voorlopig
      Opgenomen/samengesteld: Ltz. B. Kruijs (Hydr.B) Schip: Opn. Macasser
      - min. bl., E55a
      - constr. bl., E55b
      - verbeterblad 1915, E55c
    - Van Boelongandelta tot Mª. Serban (binnen), 1903; E60a-E60c
      - min. bl., E60a; Schaal 100.000 voorlopig
      - constr. bl., zie constr. bl. 55b, E60b; Schaal 100.000 voorlopig
      - constr. bl.., zie constr. bl. 55b, E60c; Schaal 50.000
    - Si. Tiladan, 1903; E61a-E61b; Schaal 50.000 voorlopig
      - min. bl., E61a
      - constr. bl., E61b
    - Sesajaprivier, 1903; E62a-E62b; Schaal 100.000
      - min. bl., E62a
      - constr. bl., E62b
    - Boven Sesajaprivier, 1886; E63
      Schip: Semarang
    - Monden der Sesajaprivier, 1904; E64; Schaal 100.000
    - Sesajaprivier (aanvulling en verbeteringen), 1914; E65; Schaal 100.000
    - Schetskaart Sesajap R. van Tg. Tipas tot Kg. Malinaoe, 1918; E67; Schaal 25.000
    - Luchtfoto B.P.M. Sesajap-riv. Omgeving eil. Ngabalang, 1948; E68
    - N.O. kust Borneo. Min. bl. binnen Mª. Serban tot Ned. Eng. grens, 1903; E71a-E71d
      - min. bl., E71a; Schaal 100.000
      - constr. bl., E71b; Schaal 100.000
      - constr. bl., E71c; Schaal 50.000
      - constr. bl., E71d; Schaal 100.000
    - N.O. kust Borneo, Mª. Serban tot Ned. Eng. grens buiten, 1903; E72a-E72b; Schaal 100.000
      - min. bl., E72a
      - constr. bl., zie constr. bl. 71d, E72b
    - Simenggaris and Soldan rivers, E73
    - Simenggaris riv., 1891; E74; Schaal 75.000
      Schip: Eng. Opn. vt. Rattler
    - Saodan en Sino Salan rivier, 1891; E75; Schaal 75.000
    - Siboekoe rivier, 1891; E76
      Schip: Banda E76 in 2
    - Rede Linkas, 1912; E78a-E78b; Schaal 10.000
      Schip: G.S.S. Edi
      - min. bl., E78a
      - constr. bl., E78b
    - Geen titel, 1921; E79; Schaal 2.500
      Schip: Opnvtg. Sumbawa
    - Rede Linkas, 1920; E80; Schaal 5.000
    - Boenjoe, met aanvullingslodingen op drempel beO., 1928; E81a-E81f; Schaal 50.000; Schaal 10.000
      Schip: G.S.S. Pollux a, e, f in 2
      - min. bl., E81a
      - min. bl., E81b
      - min. bl., E81c
      - min. bl., E81d
      - constr. bl., E81e
      - constr. bl., E81f
    - Boenjoe. Schetskaart betreffende pijpleiding, 1928/29; E82; Schaal 5.000
    - Rede Linkas. Gedeeltelijke opneming, E83a-E83b; Schaal 10.000
      Schip: Pollux a + b in 2
      - min. bl., E83a
      - constr. bl., E83b
    - Tarakan Roadstead, Tarakan Road (witdruk); Juni 1945; Mei 1945; E84a-E84b
      Opgenomen/samengesteld: Lt. Comm. Tancred R.A.N. Schip: H.M.S. Lachlan
      - Blad 1, E84a; Schaal 50.000
      - Blad 2, E84b; Schaal 50.000
    - Rede Linkas. Localisering wrakken onderz. 5m. plek, Mrt. '48; E85a-E85b; Schaal 6.250
      Opgenomen/samengesteld: J.H. Verkerk Schip: Zuiderkruis
      - min. bl., E85a
      - constr. bl., E85b
    - Aanlooproute Boenjoe-Oostkust Borneo, Jan.- Feb.'55; E86a-E86d; Schaal 50.000
      Opgenomen/samengesteld: Kooimans Schip: Brudjamhal
      - min. bl., E86a
      - constr. bl., E86b
      - dreg min. bl., E86c
      - dreg constr. bl., E86d